【裁判字號】    89,易,1471
【裁判日期】    890613
【裁判案由】    著作權法
【裁判全文】
臺灣板橋地方法院刑事判決                        八十九年度易字第一四七一號
    公  訴  人  臺灣板橋地方法院檢察署檢察官
    被      告  甲○○
右列被告因著作權法案件，經檢察官提起公訴（八十八年度偵字第一三三四六號），
本院判決如左：
    主  文
甲○○連續擅自以公開上映之方法侵害他人之著作財產權，處有期徒刑肆月，如易科
罰金以參佰元折算壹日。
扣案家用電腦伴唱機壹台（含鍵盤點歌器壹個）、點歌簿壹本均沒收。
    事  實
一、甲○○係台北縣三重市○○路○段二二五號二樓「麗歌聯誼社」之負責人，明知
    「買醉」、「海角天涯」、「無情的雨無情的你」、「愛我的人和我愛的人」、
    「像我這樣重感情的人」等歌曲，係美華影視股份有限公司（以下簡稱美華公司
    ）享有公開上映權之視聽著作，竟未經美華公司之同意或授權公開上映，基於概
    括之犯意，自民國八十六年八月二十日起，將其所購買投幣式之「點將家」家庭
    用電腦點唱機（內有重製之上開歌曲，惟僅供家用）擺放於店內，連續在上址店
    內，利用該投幣式電腦伴唱機播映設備，由店內不特定之顧客，以投幣點唱歌曲
    之方式，公開上映上開歌曲視聽著作，供該店內現場不特定之顧客演唱上開歌曲
    ，侵害美華公司上開歌曲之視聽著作財產權（起訴書誤為同時侵害音樂著作財產
    權）。嗣於八十七年十一月二十五日（起訴書誤繕為八十八年十一月二十五日）
    晚上八時許，為警持搜索票在上址查獲，並扣得甲○○所有家用電腦伴唱機一台
    （含鍵盤點歌器一個）、點歌簿一本。
二、案經美華公司訴請台灣板橋地方法院檢察署檢察官偵查起訴。
    理  由
一、訊據被告固不否認有於右揭時地擺設投幣式電腦伴唱機公開播映上開歌曲之視聽
    著作，供不特定顧客投幣點唱之事實，惟矢口否認有侵害他人著作權之犯行，辯
    稱：伊有申請公播證，但已遺失云云。然查，右揭事實業據告訴人美華公司代理
    人鄭雅芬、張永和指訴綦詳，並有著作權執照、內政部著作權登記簿謄本、錄影
    節目審查合格證明書在卷可稽，復有扣案之被告所有家用電腦伴唱機一台（含鍵
    盤點歌器一個）、點歌簿一本足資佐證。次查，被告雖辯稱其有申請公播證，惟
    被告卻始終無法提出公播證以實其說，所辯已屬無稽。況本院曾於本院八十八年
    度易字第一五三一號被告陳素麗違反著作權法案件向中華民國著作權人協會函查
    「麗歌聯誼社」是否曾於八十六年十月間聲請獲得公開播放證，該會函覆未曾於
    八十六年十月間授權「麗歌聯誼社」公開演出或公開播送該會管理之音樂著作，
    亦未發予任何「公開播放證」，亦有該會八十八年五月十九日協延字第二七一一
    號函在卷可稽，亦證被告所辯無非事後飾卸之詞，委無可取。本件事證明確，被
    告犯行洵堪認定，應依法論科。
二、核被告所為，係犯著作權法第九十二條之擅自以公開上映方法侵害他人之著作財
    產權罪。被告先後多次犯行，時間緊密，犯罪構成要件相同，顯係基於概括犯意
    反覆為之，應依連續犯規定以一罪論，並依法加重其刑。爰審酌被告犯罪動機、
    目的、手段、、所生危害及矢口否認犯行之犯後態度等一切情狀，量處如主文所
    示之刑，並諭知易科罰金之折算標準。
三、扣案之家用電腦伴唱機一台（含鍵盤點歌器一個）、點歌簿一本，為被告所有供
    犯罪所用之物，業據其供明在卷，爰依刑法第三十八條第一項第二款之規定，併
    予宣告沒收。
據上論斷，應依刑事訴訟法第二百九十九條第一項前段，著作權法第九十二條，刑法
第十一條前段、第五十六條、第四十一條、第三十八條第一項第二款，罰金罰鍰提高
標準條例第二條，判決如主文。
本案經檢察官蔡顯鑫到庭執行職務。
中    華    民    國      八十九      年      六      月      十三    日
                                      臺灣板橋地方法院刑事第五庭
                                          法  官  呂  安  樂
右正本證明與原本無異
如不服本判決應於送達後十日內向本院提出上訴狀
                                          書記官 陳  玉  嬋
中    華    民    國      八十九      年     六       月      十三    日
附錄本案論罪科刑法條全文：
著作權法第九十二條：
擅自以公開口述、公開播送、公開上映、公開演出、公開展示、改作、出租或其他方
法侵害他人之著作財產權者，處三年以下有期徒刑，得併科新臺幣十五萬元以下罰金
。


司法院資訊處製作；財團法人民間司法改革基金會備份。
